【裁判字號】    89,易,1561
【裁判日期】    900226
【裁判案由】    侵占
【裁判全文】
臺灣臺北地方法院刑事判決                        八十九年度易字第一五六一號
    公  訴  人  臺灣臺北地方法院檢察署檢察官
    被      告  丙○○
右列被告因侵占案件，經檢察官提起公訴（八十八年度調偵字第七０九號），本院判
決如左：
    主  文
丙○○連續意圖為自己不法之所有，而侵占自己持有他人之物，處有期徒刑拾月，緩
刑參年。
    事  實
一、丙○○與鈺褔國際貿易有限公司（下稱鈺福公司）時因鑽石借用代出售之故而有
    往來，其於民國八十六年七月十一日及十八日，在台北巿富錦街一一八號四樓住
    處向鈺褔公司業務員乙○○借用鈺褔公司所有之價值新台幣（下同）八十一萬一
    千三百元及三十三萬零四十元，合計價值一百十四萬一千零四十元共七顆鑽石（
    第一次借一克拉以上鑽石六顆、第二次借一克拉鑽石一顆）後，詎其因需款周轉
    ，竟基於意圖為自己不法所有之概括犯意，先於八十六年七月二十二日，將上開
    鑽石中之四顆鑲成戒指後售與台北市○○○路附近之不知情運升銀樓陳文龍，得
    款七十二萬元，又隔二、三日後，復又將其中二顆鑽石鑲成戒指後售與桃園縣中
    壢巿之不知情大昌銀樓，得款三十五萬元。另於同年八月初，將另一顆借得之鑽
    石鑲成戒指後售與台北巿衡陽路之不知情國泰銀樓，得款十五萬五千元，並將前
    開款項侵占供己周轉（起訴書誤載為存入支票存款帳戶以避免支票退票），未依
    約定返還予鈺福公司。又其於八十八年五月十日，仍承前意圖為自己不法所有之
    犯意，在上開地點，向鈺褔公司業務員乙○○再借用該公司所有價值四十八萬四
    千五百一十元之一克拉以上鑽石三顆並鑲成戒指後，復於八十九年五月十三日，
    出售與台北巿延平北路三段之不知情錡華銀樓，得款共四十三萬五千元，竟仍未
    交與鈺褔公司，反將上開出售所得陸續存入其台北國際商業銀行支票存款帳戶內
    以使其支票得以兌現，而侵占入己，嗣經鈺福公司屢加催討，迄至八十七年十月
    三十一日止，僅償還四十四萬一千二百二十元，餘款均不清償。
二、案經鈺褔公司訴請台灣台北地方法院檢察署檢察官偵查起訴。
    理  由
一、訊據被告丙○○除辯稱，伊將鑽石賣給陳文龍後，有將七十二萬元之支票交給鈺
    福公司，後來支票退票，伊又陸陸續續還鈺福公司四十幾萬元，該部份伊實無侵
    占之意思外，對於前開其餘犯罪事實均自白不諱，惟查，被告於將上開鑽石其中
    四顆以七十二萬元賣予案外人陳文龍時，鈺福公司並未收到七十二萬元支票，僅
    收到二張合計四十幾萬元之客票，後來該客票亦均退票之事實，已據鈺福公司業
    務員乙○○於偵審中陳述綦詳，又被告既於本院庭訊中自承確有收取陳文龍開具
    之七十二萬元支票，則何以未將該七十二萬元之支票交付鈺福公司，反係將自己
    所持有合計約四十幾萬元之客票，充當陳文龍所交付購買鑽石之價金，而交付鈺
    福公司，並俟鈺福公司提示該票據退票，始又清償部分款項，顯與常情不符，不
    足採信。此外，被告前開自白犯罪事實部分，亦據被害人鈺褔公司之代表人甲○
    ○於偵審中指訴明確，復經證人乙○○、鄭春鳳、詹玉嬋等人於偵查或本院庭訊
    中供證屬實，且有保管條二份、存證信函一份、台北國際商業銀行客戶歷史資料
    查詢明細表一份附卷可稽，足見其此部分自白之內容與事實相符，本件事證已臻
    明確，被告犯行堪以認定，應予依法論科。
二、核被告丙○○所為，係犯刑法第三百三十五條第一項之侵占罪。被告先後多次之
    侵占行為，均時間緊接，方法相同，所犯係犯罪構成要件相同之罪名，顯係基於
    概括之犯意為之，為連續犯，應依刑法第五十六條之規定，論以一罪，並加重其
    刑。爰審酌被告素行尚佳，已坦承部分犯行，及其犯罪之動機、目的、手段、所
    生危害、犯後態度良好，與被害人已達成和解等一切情狀，量處如主文所示之刑
    ，以資懲儆。末查，被告前未曾受有期徒刑以上刑之宣告，台灣高等法院檢察署
    刑案紀錄簡覆表一紙附卷可憑，其因一時失慮，偶罹刑典，惟事後已深具悔意，
    且就積欠之款項，亦與被害人達成和解，有和解書一紙在卷可佐，是其經此刑之
    宣告後，應知警惕而無再犯之虞，本院因認暫不執行其刑為當，併予宣告緩刑三
    年，用啟自新。
據上論斷，應依刑事訴訟法第二百九十九條第一項前段，刑法第五十六條、第三百三
十五條第一項、第七十四條第一款，罰金罰鍰提高標準條例第一條前段，判決如主文
。
本案經檢察官侯名皇到庭執行職務
中    華    民    國      九十       年       二      月     二十六     日
                                      臺灣臺北地方法院刑事第七庭
                                          法  官  蔡  世  祺
右正本證明與原本無異。
如不服本判決，應於判決送達後十日內，向本院提出上訴狀。
                                          書記官  李  文  椿
中    華    民    國      九十       年       二      月     二十六     日
附錄本案論罪科刑法條全文
刑法第三百三十五條第一項：
意圖為自己或第三人不法之所有，而侵占自己持有他人之物者，處五年以下有期徒刑
、拘役或科或併科一千元以下罰金。
前項之未遂犯罰之。


司法院資訊處製作；財團法人民間司法改革基金會備份。
